臺灣高雄地方法院刑事判決
111年度審金訴字第95號
公  訴  人  臺灣高雄地方檢察署檢察官
被      告  黃裕祥


                    （另案於法務部○○○○○○○○強制                      戒治中）
上列被告因違反洗錢防制法等案件，經檢察官提起公訴（110年
度偵字第24239號、第24736號、第25592號、第26761號、111年
度偵字第1741號）及移送併辦（111年度偵字第3239號、第9474
號、第9766號、第11928號），因被告於準備程序進行中就被訴
事實為有罪之陳述，經本院裁定改依簡式審判程序審理，判決如
下：
    主  文
黃裕祥幫助犯洗錢防制法第十四條第一項之一般洗錢罪，處有期
徒刑陸月，併科罰金新臺幣拾萬元，罰金如易服勞役，以新臺幣
壹仟元折算壹日。
    事實及理由
一、本件被告黃裕祥所犯非死刑、無期徒刑、最輕本刑為3年以
    上有期徒刑之罪或高等法院管轄第一審案件，其於準備程序
    進行中，就被訴事實為有罪之陳述，經告知簡式審判程序之
    旨，並聽取當事人之意見後，本院認宜進行簡式審判程序，
    爰依刑事訴訟法第273條之1第1項規定，裁定進行簡式審判
    程序。又因改行簡式審判程序之故，依刑事訴訟法第159條
    第2項之規定，本件不受同法第159條第1項傳聞法則之限制
    ，合先敘明。
二、本件犯罪事實及證據，除附件一附表編號1「詐騙方式欄」
    內容應更正為「於左揭時間，架設不實投資網站（無證據證
    明被告明知或可得而知詐欺集團有以網際網路對公眾散布不
    實訊息），致告訴人李秋君瀏覽後陷於錯誤而匯款」；附件
    三犯罪事實欄一第7至8行「、0000000000000號(下稱乙帳戶
    )」等字應予刪除，以及附件三附表編號㈡「受款帳戶欄」關
    於「乙帳戶」之記載應更正為「甲帳戶」；證據部分補充「
    被告於本院審理中之自白」外，其餘均引用檢察官起訴書及
    移送併辦意旨書之記載（如附件一至四）。
三、論罪科刑：
  ㈠核被告所為，係犯刑法第30條第1項前段、第339條第1項幫助
    詐欺取財罪及刑法第30條第1項前段、洗錢防制法第14條第1
    項幫助一般洗錢罪。被告以一幫助行為同時涉犯上開數罪名
    ，為異種想像競合，且致如附件一至四所示數被害人受騙後
    匯款至其所申辦之彰化商業銀行大發分行帳號000000000000
    00號帳戶（下稱本案帳戶），為同種想像競合，應依刑法第
    55條規定，從一重之幫助洗錢罪論處。又臺灣高雄地方檢察
    署移送併辦（案號：111年度偵字第3239號、第9474號、第9
    766號、第11928號）部分，與被告經起訴之犯罪事實有前開
    想像競合犯之一罪關係，本院自應併予審理。
  ㈡就被告是否構成累犯一事，檢察官並未為主張，遑論具體指
    出證明方法，依最高法院刑事大法庭110年度台上大字第566
    0號裁定意旨，本院自無庸就此部分依職權調查並為相關之
    認定，且被告此部分前科素行僅須依刑法第57條第5款規定
    於量刑時予以審酌即可，附此敘明。
  ㈢被告於審判中自白洗錢犯罪，已如前述，爰依洗錢防制法第1
    6條第2項規定，減輕其刑。另被告本案係實施構成要件以外
    之行為，係幫助犯，所犯情節較正犯輕微，應依刑法第30條
    第2項規定，按正犯之刑減輕之。被告本案所為犯行，有上
    開二種以上刑之減輕事由，依法應遞減輕之。　
  ㈣爰以行為人之責任為基礎，審酌被告係智識成熟之人，在政
    府及大眾媒體廣泛宣導下，理應對於國內現今利用人頭帳戶
    為犯罪工具遂行詐欺犯行之案件層出不窮之情形有所認知，
    竟仍輕率提供本案帳戶資料予他人，容任詐欺集團以之作為
    詐騙他人、洗錢之犯罪工具，造成他人財產損失，助長詐欺
    犯罪之猖獗，所為實不可取。惟念其犯後坦承犯行，並於本
    院審理期間自白洗錢犯行，態度尚可，復考量被告僅係提供
    犯罪助力，非實際從事詐欺取財、洗錢犯行之人，不法罪責
    內涵應較正犯輕微；兼衡被告本案犯罪動機、手段、犯罪所
    生危害程度（附件一至四所示被害人受騙款項金額總數甚高
    ）及其自述之智識程度與家庭經濟狀況（詳見本院卷第71頁
    ）、素行（詳見卷附臺灣高等法院被告前案紀錄表）等一切
    情狀，量處如主文所示之刑，並就罰金刑部分諭知易服勞役
    之折算標準。
四、沒收部分：　　
　　卷內查無證據足認被告有因本案犯行獲得任何利益或報酬，
    故應無就其犯罪所得予以宣告沒收或追徵之問題，附此敘明
    。
據上論斷，應依刑事訴訟法第273 條之1第1項、第299條第1項前
段、第310條之2、第454條第2項，判決如主文。
本案經檢察官劉慕珊提起公訴及檢察官劉穎芳、鄭舒倪、劉俊良
移送併辦，檢察官范文欽到庭執行職務。
中　　華　　民　　國　　111 　年　　6 　　月　　15　　日
                  刑事第五庭    法  官  林明慧
以上正本證明與原本無異。
如不服本判決應於收受送達後20日內向本院提出上訴書狀，並應
敘述具體理由；如未敘述上訴理由者，應於上訴期間屆滿後20日
內向本院補提理由書（均須按他造當事人之人數附繕本）「切勿
逕送上級法院」。
中　　華　　民　　國　　111 　年　　6 　　月　　15　　日
                                書記官  鄭永媚
附錄本判決所引法條 
洗錢防制法第2條
本法所稱洗錢，指下列行為：
一、意圖掩飾或隱匿特定犯罪所得來源，或使他人逃避刑事追訴
    ，而移轉或變更特定犯罪所得。
二、掩飾或隱匿特定犯罪所得之本質、來源、去向、所在、所有
    權、處分權或其他權益者。
三、收受、持有或使用他人之特定犯罪所得。
洗錢防制法第14條
有第二條各款所列洗錢行為者，處7 年以下有期徒刑，併科新臺
幣5 百萬元以下罰金。
前項之未遂犯罰之。
前二項情形，不得科以超過其特定犯罪所定最重本刑之刑。
中華民國刑法第30條
幫助他人實行犯罪行為者，為幫助犯。雖他人不知幫助之情者，
亦同。
幫助犯之處罰，得按正犯之刑減輕之。
中華民國刑法第339條
意圖為自己或第三人不法之所有，以詐術使人將本人或第三人之
物交付者，處5 年以下有期徒刑、拘役或科或併科50萬元以下罰
金。
以前項方法得財產上不法之利益或使第三人得之者，亦同。
前二項之未遂犯罰之。
【附件一】
臺灣高雄地方檢察署檢察官起訴書
                                    110年度偵字第24239號
                                    110年度偵字第24736號
                                    110年度偵字第25592號
                                    110年度偵字第26761號
                                     111年度偵字第1741號
　　被　　　告　黃裕祥　男　43歲（民國00年0月00日生）
　　　　　　　　　　　　住高雄市○○區○○路00○0號6樓
                        （另案在法務部○○○○○○○○強  制戒治中）
　　　　　　　　　　　　國民身分證統一編號：Z000000000號
上被告因違反洗錢防制法等案件，已經偵查終結，認應提起公訴
，茲將犯罪事實及證據並所犯法條分敘如下：
　　　　犯罪事實
一、黃裕祥知悉詐欺集團常經由取得他人金融帳戶遂行詐欺犯行
    ，藉此取得、掩飾及隱匿詐欺贓款，竟基於幫助掩飾、隱匿
    詐欺犯罪所得去向、所在及幫助詐欺取財之不確定故意（無
    證據證明其明知或可得而知係幫助三人以上共犯詐欺取財）
    ，於民國110年5月間某日，在其址設高雄市○○區○○路00○0號6
    樓住處樓下，將其所申辦彰化商業銀行大發分行帳號000000
    00000000號帳戶（下稱本件帳戶）之存摺、金融卡、印章及
    密碼，提供予真實姓名、年籍不詳之成年男子，供該人所屬
    之成年詐欺集團使用，以此方式幫助該詐欺集團向他人詐取
    財物。嗣該詐欺集團成年成員取得本件帳戶之存摺、金融卡
    、印章及密碼後，即共同意圖為自己不法之所有，基於詐欺
    取財之犯意聯絡，於附表所示詐騙時間，以附表所示方式施
    以詐術，致附表所示李秋君等7人陷於錯誤，依指示於附表
    所示匯款時間，匯款附表所示金額至本件帳戶。嗣李秋君等
    7人察覺有異報警處理，始循線查悉上情。
二、案經李秋君、饒兆國、蔡宗廷訴由高雄市政府警察局林園分
    局、林嘉陽訴由臺北市政府警察局內湖分局、林峻鋒訴由新
    北市政府警察局新莊分局、陳鴻昌訴由新北市政府警察局中
    和分局、倪鎮南訴由高雄市政府警察局旗山分局報告偵辦。
　　　　證據並所犯法條
一、證據清單及待證事實
編號 證據名稱 待證事實 1 被告黃裕祥於警詢及偵查中之供述 被告固坦承本件帳戶為其所申設，惟矢口否認有何幫助洗錢、幫助詐欺取財犯行，辯稱：伊因為沒錢要辦貸款，伊以前辦過現金卡，信用有問題，對方跟伊說需要伊提供帳戶供對方審核，後來又說伊資格不符，要將帳戶給代書去辦云云。經查： 1、金融存款帳戶攸關存戶個人財產權益之保障，專屬性甚高，衡諸常理，若非與本人有密切關係，不可能提供個人帳戶供他人使用，如輕易交付予不熟識之人，帳戶內款項即有可能遭人盜領，或帳戶被詐欺集團作為詐欺取財而逃避警方查緝之用。本件被告自承對方係以「審核帳戶」為由，要求被告交付本件帳戶，已與一般貸款流程有異，被告竟不思詳加詢問對方索取帳戶之原因，且其對對方之真實姓名及地址一無所知，僅憑他人片面之詞，在未確定是否真有其人，以及相關資訊均欠缺之狀況下，即貿然將帳戶交付他人，此一輕忽之行為殊難想像，更顯見其所辯與常情有悖。 2、次查，被告之教育程度為國中畢業，其於警詢及偵查中詢問時對答如流，顯為智慮成熟之成年人，是被告理當知悉金融帳戶交付予他人極可能遭用於不法之風險，竟仍將本件帳戶之存摺、金融卡、印章及密碼提供予他人使用，實有違常理，且被告無法提出與對方洽詢借款事宜之相關資料以供佐證，故被告是否因欲借款遭詐騙而交付帳戶予對方一節，實非無疑。 3、縱認被告所稱係為借款而交付帳戶資料一事屬實，然被告不依正常程序辦理貸款，並將其個人重要之存摺、金融卡、印章及密碼交付予真實姓名年籍不詳之成年人，足徵其係為得以順利取得資金周轉之私利，貿然提供帳戶，顯然對於縱有人以本件帳戶作為不法詐騙使用，予以容認，被告主觀上應有幫助掩飾、隱匿特定犯罪所得去向、所在及幫助他人詐欺取財之不確定故意甚明。 2 告訴人李秋君、饒兆國、蔡宗廷、林嘉陽、林峻鋒、陳鴻昌、倪鎮南於警詢中之指訴 證明告訴人李秋君、饒兆國、蔡宗廷、林嘉陽、林峻鋒、陳鴻昌、倪鎮南於附表所示時間遭詐騙，而分別將附表所示金額匯入被告本件帳戶之事實。 3 告訴人李秋君提供之通訊軟體LINE對話紀錄、匯款單據、告訴人饒兆國提供之網銀畫面、告訴人蔡宗廷提供之通訊軟體LINE對話紀錄、網銀畫面、告訴人林嘉陽提供之通訊軟體LINE對話紀錄、匯款單據、告訴人林峻鋒提供之匯款單據、告訴人陳鴻昌提供之匯款單據、告訴人倪鎮南提供之通訊軟體LINE對話紀錄、匯款單據  4 被告本件帳戶之基本資料、交易明細資料各1份  
二、被告黃裕祥提供本件帳戶之存摺、金融卡、印章及密碼予詐
    欺集團，供該詐欺集團遂行洗錢及詐欺取財犯罪之用，主觀
    上係以幫助之意思，參與洗錢罪及詐欺取財罪構成要件以外
    之行為，為幫助犯。核被告所為，係犯刑法第30條第1項、
    同法第339條第1項之幫助詐欺取財及違反洗錢防制法第2條
    第2款而犯同法第14條第1項之幫助洗錢等罪嫌。被告以一行
    為，觸犯上開2罪名，為想像競合犯，請依刑法第55條規定
    ，從一重之幫助洗錢罪處斷。
三、依刑事訴訟法第251條第1項提起公訴。
　　此　致
臺灣高雄地方法院
中　　華　　民　　國　 111　　年　　1 　　月　　10　　日
　　　　　　　　　　　　　　　檢　察　官　劉慕珊
上正本證明與原本無異
中　　華　　民　　國　 111　　年　　2 　　月　　17　　日
                              書  記  官  沈毅
所犯法條：
中華民國刑法第30條
（幫助犯及其處罰）
幫助他人實行犯罪行為者，為幫助犯。雖他人不知幫助之情者，
亦同。
幫助犯之處罰，得按正犯之刑減輕之。
中華民國刑法第339條
（普通詐欺罪）
意圖為自己或第三人不法之所有，以詐術使人將本人或第三人之
物交付者，處5年以下有期徒刑、拘役或科或併科50萬元以下罰
金。
以前項方法得財產上不法之利益或使第三人得之者，亦同。
前二項之未遂犯罰之。
洗錢防制法第2條
本法所稱洗錢，指下列行為：
一、意圖掩飾或隱匿特定犯罪所得來源，或使他人逃避刑事追訴
    ，而移轉或變更特定犯罪所得。
二、掩飾或隱匿特定犯罪所得之本質、來源、去向、所在、所有
    權、處分權或其他權益者。
三、收受、持有或使用他人之特定犯罪所得。
洗錢防制法第3條
本法所稱特定犯罪，指下列各款之罪：
一、最輕本刑為6 月以上有期徒刑以上之刑之罪。
二、刑法第121 條第1 項、第123 條、第201 條之1 第2項、第 
    268 條、第339 條、第339 條之3、第342 條、第344 條、
    第349 條之罪。
三、懲治走私條例第2 條第1 項、第3 條第1 項之罪。
四、破產法第154 條、第155 條之罪。
五、商標法第95條、第96條之罪。
六、廢棄物清理法第45條第1 項後段、第47條之罪。
七、稅捐稽徵法第41條、第42條及第43條第1 項、第2項之罪。
八、政府採購法第87條第3 項、第5 項、第6 項、第89條、第91
     條第1 項、第3 項之罪。
九、電子支付機構管理條例第44條第2 項、第3 項、第45條之罪
    。
十、證券交易法第172 條第1 項、第2 項之罪。
十一、期貨交易法第113 條第1 項、第2 項之罪。
十二、資恐防制法第8 條、第9 條之罪。
十三、本法第14條之罪。
洗錢防制法第14條
有第二條各款所列洗錢行為者，處7 年以下有期徒刑，併科新臺
幣5 百萬元以下罰金。
前項之未遂犯罰之。
前二項情形，不得科以超過其特定犯罪所定最重本刑之刑。
附表：
編號 告訴人 詐騙時間 詐騙方式 匯款時間、匯款金額與匯入帳戶 1 李秋君 110年5月至8月 於左揭時間，以通訊軟體邀約告訴人李秋君投資，致告訴人李秋君陷於錯誤而匯款。 110年5月18日10時24分許、10時30分許，匯款新臺幣（下同）28萬5000元、2000元至本件帳戶。 2 饒兆國 110年5月至8月 於左揭時間，以通訊軟體邀約告訴人饒兆國投資，致告訴人饒兆國陷於錯誤而匯款。 110年5月18日11時23分許、11時28分許，匯款15萬元、15萬元至本件帳戶。 3 蔡宗廷 110年5月至6月 於左揭時間，以通訊軟體邀約告訴人蔡宗廷投資，致告訴人蔡宗廷陷於錯誤而匯款。 110年5月19日13時51分許、14時6分許，匯款2萬8000元、2000元，110年5月24日8時23分許、9時14分許、15時5分許，匯款3萬元、3萬元、3萬元至本件帳戶。 4 林嘉陽 110年3月至6月 於左揭時間，以通訊軟體邀約告訴人林嘉陽投資，致告訴人林嘉陽陷於錯誤而匯款。 110年5月19日10時28分許，匯款29萬元至本件帳戶。 5 林峻鋒 110年3月至7月 於左揭時間，以通訊軟體邀約告訴人林峻鋒投資，致告訴人林峻鋒陷於錯誤而匯款。 110年5月20日12時59分許，匯款29萬元（報告書誤載為2萬9000元）至本件帳戶。 6 陳鴻昌 110年3月至7月 於左揭時間，以通訊軟體邀約告訴人陳鴻昌投資，致告訴人陳鴻昌陷於錯誤而匯款。 110年5月19日9時49分許，匯款28萬6537元至本件帳戶。 7 倪鎮南 110年4月至6月 於左揭時間，以通訊軟體邀約告訴人倪鎮南投資，致告訴人倪鎮南陷於錯誤而匯款。 110年5月17日10時37分許，匯款80萬元，110年5月24日10時53分許，匯款150萬元至本件帳戶。 
【附件二】　　　　　　　　　　　　　　　
臺灣高雄地方檢察署檢察官併辦意旨書
                                     111年度偵字第3239號
　　被　　　告　黃裕祥　男　43歲（民國00年0月00日生）
　　　　　　　　　　　　住高雄市○○區○○路00○0號6樓(                         另案戒治中)
　　　　　　　　　　　　國民身分證統一編號：Z000000000號
上被告因詐欺等案件，業經偵查終結，認應與貴院恕股審理之111
年度審金訴字第95號案件併案審理，茲將犯罪事實及證據並所犯法
條分敘如下：
    　　犯罪事實
一、黃裕祥明知將自己之金融機構帳戶提供給他人使用，依照一
    般社會生活之通常經驗，可預見將成為不法集團收取他人受騙
    款項之用，以遂行隱匿或掩飾犯罪所得之工具，竟基於不違背
    其本意之幫助詐欺取財及幫助洗錢之犯意，於民國110年5月
    間某日，在高雄市○○區○○路00○0號6樓住處樓下，將其所申
    辦彰化商業銀行大發分行帳號000-00000000000000號帳戶（
    下稱上開帳戶）之存摺、提款卡、印章及密碼，提供予真實
    姓名年籍不詳之詐欺集團成員使用，以此方式幫助該詐騙集團
    向他人詐取財物及隱匿不法所得。詐欺集團成員於110年5月初
    ，佯裝LINE暱稱「黃伊依」之投資經理人，向羅如惠佯稱下
    載「MetaTrader4」應用軟體，並至「GLENBER」網站投資，
    可代客操盤獲利，致羅如惠陷於錯誤，分別於110年5月24日
    10時53分許、10時55分許、10時57分許及10時58分許，以網
    路銀行轉帳方式，分別匯款新臺幣(下同)5萬元、5萬元、5
    萬元、5萬元至上開帳戶，旋遭提領一空。嗣羅如惠發覺遭
    詐騙而報警處理，始循線查悉上情。
二、案經羅如惠訴由新北市政府警察局蘆洲分局報告偵辦。
　　　　證據並所犯法條
一、證據清單及待證事實
編號 證據名稱 待證事實 1 告訴人羅如惠於警詢時之指訴 證明告訴人遭詐騙而匯款至上開帳戶之事實。 2 彰化銀行客戶基本資料、存摺存款帳號資料及交易明細各1份 佐證告訴人遭詐騙而匯款至上開帳戶之事實。 
二、核被告所為，係幫助犯刑法第339條第1項之詐欺取財罪嫌及
    幫助犯洗錢防制法第14條第1項之洗錢罪嫌。被告以同一行為
    同時犯上開幫助洗錢及幫助詐欺取財罪嫌，為想像競合犯，
    請依刑法第55條之規定，從一重之幫助洗錢罪論處。又被告
    係對正犯資以助力而未參與犯罪行為之實行，為幫助犯，請依刑
    法第30條第2項減輕其刑。
三、併案意旨：
    被告前因提供上開帳戶之違反洗錢防制法等案件，經本署檢
    察官以110年度偵字第24239號、第24736號、第25592號、第26
    761號、111年度偵字第1741號提起公訴，現由貴院恕股以11
    1年度審金訴字第95號審理中，有該起訴書、公務電話紀錄表各1
    份在卷足憑。本案被告於同一時、地，提供同一帳戶予詐欺
    集團使用，致不同被害人受詐騙，係以一行為同時觸犯數罪名
    ，為想像競合犯，與上開案件係屬裁判上一罪，為法律上同
    一案件，爰請依法併案審理。
  　此　致
臺灣高雄地方法院
中　　華　　民　　國　  111　　年　　3 　 月　　9 　　日
　　　　　　　　　　　　　　　 檢　察　官  劉穎芳 　　　
中華民國刑法第339條
（普通詐欺罪）
意圖為自己或第三人不法之所有，以詐術使人將本人或第三人之
物交付者，處5 年以下有期徒刑、拘役或科或併科50萬元以下罰
金。
以前項方法得財產上不法之利益或使第三人得之者，亦同。
前二項之未遂犯罰之。
洗錢防制法第14條
有第二條各款所列洗錢行為者，處7 年以下有期徒刑，併科新臺
幣5 百萬元以下罰金。
前項之未遂犯罰之。
前二項情形，不得科以超過其特定犯罪所定最重本刑之刑。　　
【附件三】
臺灣高雄地方檢察署檢察官移送併辦意旨書
                                     111年度偵字第9474號
                                                第9766號
　　被　　　告　黃裕祥　男　43歲（民國00年0月00日生）
　　　　　　　　　　　　住高雄市○○區○○里00鄰○○路00
　　　　　　　　　　　　　○0號6樓
                        （另案在法務部○○○○○○○○強制戒治中）
　　　　　　　　　　　　國民身分證統一編號：Z000000000號
上列被告前因違反洗錢防制法等案件，經檢察官提起公訴（111
年度偵字第24239號），現由貴院恕股(111年審金訴字95號)審理
中，認為本案應移併前案審理，茲敘述犯罪事實及證據並所犯法
條如下：
　　　　犯罪事實
一、黃裕祥可預見現今詐欺集團為掩飾不法獲利行徑，避免執法
    人員之追究處罰，經常誘使一般民眾提供金融機構帳戶等資
    料，詐欺集團再反覆以此帳戶供作對外詐騙或其他各種財產
    犯罪之不法用途使用，竟仍不違背其本意，而基於幫助詐欺
    、洗錢之犯意，於民國110年4、5月間某日，在其高雄市○○區
    ○○路00○0號6樓住處樓下，將其所申辦彰化商業銀行帳號000
    00000000000號(下稱甲帳戶)、0000000000000號(下稱乙帳
    戶)帳戶之存摺、提款卡、密碼及網路銀行帳密，交付予不
    詳之詐欺集團成員使用，而容任他人使用該帳戶做為詐欺取
    財、洗錢等犯行。嗣該詐欺集團成員收受上開帳戶資料後，
    即與其他詐欺集團成員共同基於意圖為自己不法所有之犯意
    聯絡，分別於如附表所示之詐欺時間，以如附表所示之詐欺
    方式，詐欺柯富明、李淑菁等2人，致此2人陷於錯誤而分別
    於如附表所示時間匯款至受款帳戶。嗣柯富明、李淑菁等2
    人發覺受騙遂報警處理，而悉上情。
二、案經柯富明、李淑菁分別訴由屏東縣政府警察局內埔分局、
    新北市政府警察局新莊分局報告偵辦。
　　　　證據並所犯法條
一、證據清單及待證事實
編號 證   據   方   法 待   證   事   實 ㈠ 被告黃裕祥於警詢之供述 被告於上述時、地交付上開帳戶之事實。 ㈡ 告訴人柯富明提供之匯款申請書、告訴人李淑菁提供其與詐騙集團對話畫面、上開2個帳戶之交易明細 告訴人2人遭騙後匯款至如附表所示受款帳戶之事實。 
二、核被告所為，係犯刑法第30條第1項前段、第339條第1項之
    幫助詐欺取財及洗錢防制法第14條第1項之幫助隱匿、掩飾特
    定犯罪所得去向、所在之洗錢等罪嫌。被告一行為犯幫助詐
    欺取財及幫助洗錢等罪嫌，係一行為觸犯數罪名，為想像競
    合犯，請從一重之幫助洗錢論處。
三、併案理由：被告前因違反洗錢防制法等案件，經本署以111
    年度偵字第24239號提起公訴，現由貴院恕股(111年審金訴
    字95號)審理中。又本案與貴院審理案件之犯罪事實屬裁判
    上一罪，為法律上同一案件，爰請依法併予審理。
　  此　致
臺灣高雄地方法院
中　　華　　民　　國　 111　　年　　4 　　月　　13　　日
　　　　　　　　　　　　　　　檢　察　官  鄭舒倪
所犯法條:
洗錢防制法第14條
有第二條各款所列洗錢行為者，處7 年以下有期徒刑，併科新臺
幣5 百萬元以下罰金。
前項之未遂犯罰之。
前二項情形，不得科以超過其特定犯罪所定最重本刑之刑。
中華民國刑法第339條
（普通詐欺罪）
意圖為自己或第三人不法之所有，以詐術使人將本人或第三人之
物交付者，處5 年以下有期徒刑、拘役或科或併科50萬元以下罰
金。
以前項方法得財產上不法之利益或使第三人得之者，亦同。
前二項之未遂犯罰之。
附表:
編號 告訴人      詐    騙    方    式  匯款時間、金額 受款帳戶 ㈠ 柯富明 詐騙集團於110年4月15日某時許，陸續以「假投資期貨」之詐騙手法，誘使告訴人柯富明連結「GLENBER WEALTH」投資網站，致其陷於錯誤匯款。 110年5月17日9時34分許匯款57萬3,073元。 甲帳戶 ㈡ 李淑菁 詐騙集團於110年3月間某日，陸續以「假投資之詐騙手法，誘使告訴人李淑菁連結指定之投資網站，致其陷於錯誤匯款。 110年5月17日14時48分匯款8萬元。 甲帳戶    110年5月20日14時22分匯款84萬3,500元。 乙帳戶 
【附件四】　
臺灣高雄地方檢察署檢察官併辦意旨書　　　
                                    111年度偵字第11928號
　　被　　　告　黃裕祥　男　43歲（民國00年0月00日生）
　　　　　　　　　　　　住高雄市○○區○○路00○0號6樓
                        (另案在法務部○○○○○○○○強  強治戒治中)
　　　　　　　　　　　　國民身分證統一編號：Z000000000號
上被告因詐欺案件，業經偵查終結，認應送臺灣高雄地方法院併
案審理，茲將犯罪事實、證據並所犯法條及併案理由分敘如下：
　　　　犯罪事實
一、黃裕祥雖預見一般取得他人金融帳戶使用之行徑，常與財產犯
    罪所需有密切之關聯，可能係為掩飾不法犯行，避免有偵查犯罪
    權限之執法人員循線查緝，以確保犯罪所得之不法利益，並掩
    人耳目，竟以縱有人以其交付之金融帳戶實施詐欺取財犯行及
    掩飾、隱匿犯罪所得，亦不違背其本意，而基於幫助洗錢及詐
    欺取財之不確定故意，於民國110年5月17日之前某不詳時間
    ，將其所有之彰化商業銀行大發分行帳戶(帳號：000-00000
    000000000號，下稱彰化銀行帳戶)之存摺、提款卡(含密碼
    、網路銀行帳號、密碼)，提供予真實姓名年籍不詳之詐騙
    集團成員，容任該詐騙集團成員及其所屬之詐騙集團成員使
    用上開帳戶遂行犯罪。嗣該詐騙集團成員取得上開帳戶資料
    後，即共同基於意圖為自己不法所有之犯意聯絡，於附表所
    示時間，向張欣怡施用詐術，致渠陷於錯誤，而將附表所示
    金額存入上開黃裕祥所有之彰化銀行帳戶內。嗣因張欣怡發
    覺受騙而報警處理，始循線查悉上情。
二、案經張欣怡訴由新北市政府警察局中和分局報告偵辦。
　　　　證據並所犯法條
一、證據清單及待證事項
編號 證　據　名　稱 待　證　事　實 1 告訴人張欣怡於警詢中之指訴及其提供之玉山銀行存摺影本1份、轉帳交易紀錄擷取照片1張及投資網站、LINE對話紀錄擷取照片14張 佐證如附表所示告訴人張欣怡遭詐騙而匯款至被告所有之彰化銀行帳戶內 2 被告黃裕祥所有之上開彰化銀行帳戶(帳號：000-00000000000000號)之客戶資料及交易明細 佐證如附表所示告訴人張欣怡遭詐騙而匯款至被告所有之彰化銀行帳戶內 
二、核被告黃裕祥所為，係犯刑法第30條第1項前段、第339條第
    1項之幫助詐欺取財罪嫌及違反洗錢防制法第2條第2款而犯
    同法第14條第1項之幫助洗錢罪嫌。被告以一提供帳戶之行
    為，同時觸犯幫助洗錢罪、幫助詐欺取財罪，為想像競合犯
    ，請依刑法第55條前段規定，從一重之幫助洗錢罪論處。
三、併案理由：被告前因交付上開彰化商業銀行大發分行帳戶(
    帳號：000-00000000000000號)涉嫌幫助詐欺、洗錢等案件
    ，業經本署檢察官以110年度偵字第24239號、第24736號、第2
    5592號、第26761號、111年度偵字第1741號案件提起公訴，
    現由臺灣高雄地方法院(恕股)以111年度審金訴字第95號審
    理中，有該案起訴書、本署刑案資料查註紀錄表在卷足憑。
    本件被告提供同一金融帳戶，供詐騙集團用以詐騙不同之被
    害人張欣怡，核與上揭起訴之犯罪事實有想像競合之裁判上
    一罪關係，自應由貴院併案審理。
    此　　致
臺灣高雄地方法院
中　　華　　民　　國　 111　　年　　4 　　月　  27  　日
　　　　　　　　　　　　　　　檢　察　官  劉俊良
中華民國刑法第30條
（幫助犯及其處罰）
幫助他人實行犯罪行為者，為幫助犯。雖他人不知幫助之情者，
亦同。
幫助犯之處罰，得按正犯之刑減輕之。
中華民國刑法第339條
（普通詐欺罪）
意圖為自己或第三人不法之所有，以詐術使人將本人或第三人之
物交付者，處5 年以下有期徒刑、拘役或科或併科50萬元以下罰
金。
以前項方法得財產上不法之利益或使第三人得之者，亦同。
前二項之未遂犯罰之。
洗錢防制法第2條
本法所稱洗錢，指下列行為：
一、意圖掩飾或隱匿特定犯罪所得來源，或使他人逃避刑事追訴
    ，而移轉或變更特定犯罪所得。
二、掩飾或隱匿特定犯罪所得之本質、來源、去向、所在、所有
    權、處分權或其他權益者。
三、收受、持有或使用他人之特定犯罪所得。
洗錢防制法第14條
有第二條各款所列洗錢行為者，處7 年以下有期徒刑，併科新臺
幣5 百萬元以下罰金。
前項之未遂犯罰之。
前二項情形，不得科以超過其特定犯罪所定最重本刑之刑。
附表：
編號 告訴人 詐欺時間及方式 匯款時間 匯款金額(新臺幣） 匯入帳戶   1 張欣怡  詐欺集團成員於110年3月12日以通訊軟體LINE暱稱「張美鳳」與張欣怡聯繫，誘騙張欣怡加入LINE群組「台灣股票金融討論社區」及「跟單28群」，並給張欣怡一個錢包連結(http：//user6.fx-glenber.com)，佯稱只要投入本金跟單操作，可操作股票及外匯獲利，可以至「Meta Trader4」APP看到操作及獲利狀況云云，致張欣怡陷於錯誤，以網路轉帳方式，匯款至右揭帳戶內 110年5月17日9時9分許 10萬元 被告黃裕祥所有之彰化銀行帳戶